【裁判字號】    89,易,3855
【裁判日期】    891130
【裁判案由】    傷害
【裁判全文】
臺灣板橋地方法院刑事判決                        八十九年度易字第三八五五號
    公  訴  人  臺灣板橋地方法院檢察署檢察官
    被      告  甲○○
右列被告因傷害案件，經檢察官提起公訴 (八十九年度偵字第四三五六號)，本院判
決如左：
    主  文
甲○○共同傷害人之身體，處有期徒刑肆月，如易科罰金，以參佰元折算壹日。
    事  實
一、甲○○偕同姓名年籍不詳之成年男性友人共約六、七人，於民國（下同）八十八
    年十一月二十三日晚間十一時許，欲離開臺北縣板橋市○○街六一號大樓時，在
    大樓前因停車問題，對乙○○心生不滿，甲○○遂與其友人萌生傷害之犯意聯絡
    ，由其友人分持安全帽、機車大鎖或以拳打腳踢方式，聯手毆打乙○○，致乙○
    ○受有頭部外傷合併腦震盪、右肩、左耳、右手、雙唇及右眼眶部挫傷、右前額
    （６×４公分）、左前額（５×５公分）、左頰（２×１公分）、右頰（２×１
    公分）、右手（３×１公分）、雙唇（１×１公分）、右顳頭皮（２×２公分）
    擦傷之普通傷害。
二、案經被害人乙○○訴由臺北縣警察局板橋分局報請臺灣板橋地方法院檢察署檢察
    官偵查起訴。
    理  由
一、訊據被告甲○○固坦承當日曾至臺北縣板橋市○○街找人，惟矢口否認有傷害告
    訴人乙○○之犯意，初於警訊及檢察官訊問時辯稱：渠曾騎乘女友陳嘉惠使用之
    車號ＲＰＮ－三○七號機車，渠於案發當時，未到過現場毆打告訴人云云；嗣於
    本院調查審理時則改稱：渠曾飲酒，不知當時發生情形如何云云。惟據告訴人指
    證：當日伊見被告欲移動機車，遂趨前詢問被告是否是移車，不料，在伊停妥機
    車後，被告及其他五、六名年約二十五、六歲之男子，分持安全帽、機車大鎖或
    拳打腳踢方式，將伊毆打成傷，伊見到被告騎乘機車之車號為ＲＰＮ－三○七號
    ，才由警察循線查獲等語（詳參偵查卷第五、六頁八十八年十月二十七日警訊筆
    錄、同前偵查卷第二十二頁反面八十九年三月二十一日訊問筆錄、本院八十九年
    十一月十六日審判筆錄）。而負責調查之警察林永發亦於檢察官訊問時證言：伊
    至臺北縣板橋市○○街六一號之大樓管理處取得錄影帶，告訴人乙○○在派出所
    指認確係遭錄影帶內著白色上衣之人毆打，且告訴人在案發現場告訴警察被告車
    牌號為ＲＰＮ－三○七號等語（詳參偵查卷第三十二頁反面八十九年四月十七日
    訊問筆錄）；復有車籍作業系統查詢認可資料、亞東紀念醫院診斷證明書及翻拍
    照片附卷可稽，堪認告訴人之指訴為可採。又被告雖於警訊否認案發當日曾至現
    場，並辯稱：渠當時在家中睡覺，有女友陳嘉惠可證云云（詳參偵查卷第四頁八
    十八年十一月二十八日警訊筆錄）；惟陳嘉惠於警訊時證述：該機車為其父陳清
    文所有，而交伊使用，八十八年十一月二十三日晚間十一時至十二時之間，伊在
    睡覺，可能騎乘該車應是男友甲○○，伊不知甲○○當時行蹤為何等語（詳參偵
    查卷第八頁八十八年十一月二十七日警訊筆錄），足見證人陳嘉惠於檢察官訊問
    時改稱：該機車未曾借給被告使用云云，應屬迴護之詞，不足採信。再據告訴人
    指稱伊與被告先前有關移車暫停之對話，且能自行駕車離開現場，顯見被告意識
    清晰，並非陷於酒醉酩酊，毫無記憶之狀態，是被告以酒後不知發生何事置辯，
    應係諉卸之詞，無足可採。事證明確，被告犯行洵堪認定。
二、按被告甲○○與其他約五、六名成年男子共同毆擊告訴人成傷，核其所為，係犯
    刑法第二百七十七條第一項之傷害罪。其與另外約五、六名男子共同毆打告訴人
    之行為，有犯意之聯絡及行為之分擔，應論以共同正犯。爰審酌被告因停車細故
    即出手毆傷素無仇怨之告訴人、犯罪目的、手段、對告訴人造成之傷勢、犯罪後
    猶一再飾詞卸責，且未賠償告訴人等一切情狀，量處如主文所示之刑，並諭知易
    科罰金之折算標準。至其他共犯所持以毆擊告訴人之安全帽、機車大鎖等物品，
    無證據證明屬被告或其他共犯所有之物，且本件為偶發犯罪，應無持上開安全帽
    或機車大鎖再次實施犯罪之可能，故不為沒收之諭知，併此敘明。
據上論斷，應依刑事訴訟法第二百九十九條第一項前段，刑法第二十八條、第二百七
十七條第一項、第四十一條，罰金罰鍰提高標準條例第一條前段、第二項，判決如主
文。
本案經檢察官朱帥俊到庭執行職務
中    華    民    國      八十九      年    十一      月    三十      日
                                      臺灣板橋地方法院刑事第二庭
                                          法  官  高    玉    舜
右正本證明與原本無異。
如不服本判決，應於判決送達後十日內，向本院提出上訴狀。
                                          書記官  田    世    杰
中    華    民    國      八十九      年    十一      月    三十      日
附錄本案論罪科刑法條全文：
中華民國刑法第二百七十七條 (普通傷害罪)
傷害人之身體或健康者，處三年以下有期徒刑、拘役或一千元以下罰金。
犯前項之罪因而致人於死者，處無期徒刑或七年以上有期徒刑；致重傷者，處三年以
上十年以下有期徒刑。


司法院資訊處製作；財團法人民間司法改革基金會備份。
